Inventaris van de Minuut- en Constructiebladen Oost-Indische Archipel Afdeling IV
Nationaal Archief, Den Haag
Dienst der Hydrografie: Minuut- en Constructiebladen Oost-Indische Archipel, Afdeling IV
Hydro / Constructiebladen NOI, Afd. IV
1802-1956
HYDRO1204
579 inventarisnummer(s);
Het betreft hier kaarten, deels met handgeschreven correcties.
Nationaal Archief, Den Haag
HYDRO Constructiebladen Nederlands Oost-Indië
Het archief bevat kaarten van de Oost-Indische archipel.
Archiefvorming
Geschiedenis van de archiefvormer
De kaarten zijn opgesteld door de Dienst der hydrografie van het Ministerie van Defensie; zie verder inventaris 2.12.20.
Geschiedenis van het archiefbeheer
De verwerving van het archief
Het archief is krachtens bepalingen van de Archiefwet overgebracht.
Aanwijzingen voor de gebruiker
Openbaarheidsbeperkingen
Volledig openbaar.
Materiële beperkingen
Het archief kent geen beperkingen voor het raadplegen van stukken als gevolg van slechte materiële staat.
Aanvraaginstructie
Openbare archiefstukken kunnen online worden aangevraagd en gereserveerd. U kunt dit ook via de terminals in de studiezaal van het Nationaal Archief doen. Om te kunnen reserveren dient u de volgende stappen te volgen:
Creëer een account of log in.
Selecteer in de archiefinventaris een archiefstuk.
Klik op ‘Reserveer’ en kies een tijdstip van inzage.
Verwant materiaal
Beschikbaarheid van kopieën
Inventarisnummers van dit archief zijn niet in kopievorm beschikbaar
Verwante archieven
2.12.20 Inventaris van het archief van de Dienst der Hydrografie en Taakvoorgangers, 1812-1981
4.HYDRO111 Inventaris van de Minuut- en Constructiebladen der Nederlandse Zeegaten
4.HYDRO112 Inventaris van het Groen Archief Nederland
4.HYDRO113 Inventaris van de Leggerbladen Nederland
4.HYDRO1201 Inventaris van de Minuut- en Constructiebladen Oost-Indische Archipel Afdeling I
4.HYDRO1202 Inventaris van de Minuut- en Constructiebladen Oost-Indische Archipel Afdeling II
4.HYDRO1203 Inventaris van de Minuut- en Constructiebladen Oost-Indische Archipel Afdeling III
4.HYDRO1204 Inventaris van de Minuut- en Constructiebladen Oost-Indische Archipel Afdeling IV
4.HYDRO1206 Inventaris van de Minuut- en Constructiebladen Oost-Indische Archipel Afdeling VI
4.HYDRO1207 Inventaris van de Minuut- en Constructiebladen Oost-Indische Archipel Afdeling VII
4.HYDRO1208 Inventaris van de Minuut- en Constructiebladen Oost-Indische Archipel Afdeling VIII
4.HYDRO1209 Inventaris van de Minuut- en Constructiebladen Oost-Indische Archipel Afdeling IX
4.HYDRO1210 Inventaris van de Minuut- en Constructiebladen Oost-Indische Archipel Afdeling X
4.HYDRO1211 Inventaris van de Minuut- en Constructiebladen Oost-Indische Archipel Afdeling XI
4.HYDRO122 Inventaris van het Groen Archief Oost-Indische Archipel
4.HYDRO1231 Inventaris van de Leggerbladen Oost-Indische Archipel
4.HYDRO1232 Inventaris van de duplicaten van de laatste Leggerbladen Oost-Indische Archipel
4.HYDRO124 Inventaris van de Werkkaarten Oost-Indische Archipel
4.HYDRO131 Inventaris van de Minuut- en Constructiebladen West-Indie en Documentair Kaartmateriaal
4.HYDRO132 Inventaris van het Groen archief West-Indie
4.HYDRO133 Inventaris van de Leggerbladen West-Indië
4.HYDRO14 Inventaris van de oorspronkelijke toegangen op de in series ondergebrachte kaarten van de Hydrografische Dienst
4.HYDRO15 Inventaris van de Koperplaten van de Hydrografische Dienst berustend bij het Nationaal Archief
4.HYDRO16 Inventaris van de 17e eeuwse atlassen afkomstig uit de bibliotheek van de Hydrografische Dienst
Beschrijving van de series en archiefbestanddelen
- IVe afdeling: zuidelijk gedeelte Chinese Zee (Anambas-, Natoena-, Tembelan-eilanden); west- en zuidkust Borneo van hoek Dato tot Straat Laoet; Straat Karimata; Billiton; Gasparstraten, 1.2.04
  - Onderafdeling A: Algemene Kaartenen tekeningen van kaarten., A
    - Oostkust Biliton. Tekening v. verbeterBlad Krt. 51 (verwerkt in Krt. 51) hern.uitg.'47, 1946; A29; Schaal 200.000
      Opgenomen/samengesteld: Hydr. Bureau
      kaart
    - N.vaarw. naar Kanggar (Oostkust Biliton), 1946 (?); A30; Schaal 50.000
    - Vaarwaters naar Boedingbaai (N.kust Biliton), A32; Schaal 50.000
    - Koemai Baai (S.Kust Borneo), 1948; A33; Schaal 50.000
    - Sampit Baai, S.Kust Borneo, 1949; A34; Schaal 50.000
    - Westkust Biliton Gaspor straten oostelijk gedeelte, 1946; A35a-A35b; Schaal 100.00
      - Blad 1, A35a
      - Blad 2, A35b
  - Onderafdeling B: Anambas-eilanden, B
    - Anambas-eilanden (Noord-oostelijke groep), B3a-B3b; Schaal 75.000
      - Blad 1, 1912, B3a
      - verm.tek., 1928, B3b
    - Zuid.Chin. Zee. Anambas-eilanden, 1912; B4a-B4b; Schaal 175.000
      Opgenomen/samengesteld: Hydr. Bureau.
      - Blad 1, B4a
      - verm.tekening, 1926, B4b
    - Baai van Terampah (P.Siantan), 1916; B5; Schaal 15.000
      Opgenomen/samengesteld: Posthouder Anambas En.
    - Kaarten 181 en 182 (uitg. 1912), toegezonden door de Resident van Riouw en Onderh. met namen voor zover mogelijk verbeterd en aangevuld. Ontv., Juni 1919; B6a-B6b
      - Blad 1, B6a
      - Blad 2, B6b
    - Baaien van Terampah, 1927; B7a-B7b; Schaal 5.000
      Schip: Sumatra Java
      - min.bl. Sumatra, B7a
      - min.bl. Java, B7b
    - P.Djemadja. Koeala (Maras)baai, 1916; B9; Schaal 17.500
    - P.Djemadja. Maras baai, 1933; B10; Schaal 10.000
      Opgenomen/samengesteld: Gouv.SS.Deneb
    - W.Kust Djemadja. Baai van Letong, 1916; B12; Schaal 17.500
    - Baai van Letong en ankerpl. Kramoet, 1913/1939; B14; Schaal ?
      Opgenomen/samengesteld: Gezagv.v.Veen Schip: SS.Valentijn
    - Telok Ajer Bini, P.Siantan, 1904; B20; Schaal ± 44.000
      Schip: Edi
  - Onderafdeling C: Noord-Natona-eilanden, C
    - Noord Natoena-eilanden, 1902; C2; Schaal 350.000
      Opgenomen/samengesteld: G.S.S.Flamingo
    - Zuid Chinese Zee, 1906/07; C3a-C3b; Schaal 500.000
      Schip: Opn.v.Doorn
      - min.bl., C3a
      - constr.bl., C3b
    - Zuidkust N.Natoena, 1905; C4a-C4b; Schaal 16.260
      Opgenomen/samengesteld: Luit.ter zee F. Weber
      - constr.bl., C4a
      - min.bl., C4b
    - Zuid Chinese Zee, 1905/07; C5a-C5b; Schaal 500.000
      - min.bl., C5a
      - constr.bl., C5b
    - Oostkust Groot Natoena, Selahan-bai, 1895; C8; Schaal 10.000
      Schip: G.S.S.Gier
    - Groot Natoena, Noord Zuidblad, 1907; C9a-D9b; Schaal 75.000
      - Noordblad, C9a
      - Zuidblad, D9b
    - Rifonderzoek, O.Kust Groot-Natoena, 1928; C10a-C10b; Schaal 37.500
      Opgenomen/samengesteld: v.Lynden Schip: Orion
      - min.bl., C10a
      - constr.bl., C10b
    - Rifonderzoek, W.Kust Groot-Natoena, 1928; C11a-C11b; Schaal 25.000
      - min.bl., C11a
      - constr.bl., C11b
    - Rifonderzoek Z.Kust Midai, 1928; C12a-C12b; Schaal 37.500
      - min.bl., C12a
      - constr.bl., C12b
    - Vaarwaters naar de rede van Sedanoeng, 1897; C24a-C24e
      - min.bl., C24a; Schaal 30.000
      - min.bl., C24b; Schaal 15.000
      - constr.bl., C24c; Schaal 30.000
      - constr.bl., C24d; Schaal 30.000
      - constr.bl., C24e; Schaal 30.000
    - Poeloe Laoet, 1906; C25a-C25c; Schaal 50.000
      - min.bl., C25a
      - peilschaalwaarnemingen in getijarchief 4e afd. C2, C25b
      - constr.bl., C25c
    - Passage tussen Groot Natoena en Noord Natoena, 1906; C26a-C26b; Schaal 100.000
      - min.bl., C26a
      - constr.bl., C26b
    - Poelos Pandjoeng en Hk.Datoe, 1906; C27a-C27b; Schaal 37.500
      - min.bl., C27a
      - constr.bl., C27b
    - Groot Natoena, Noort-Oostblad, min.bl., 1906; C28; Schaal 75.000
    - O.kust Gr.Natoena v.S.Oeloe-Selahangbaai, 1906; C29a-C29b; Schaal 37.500
      - min.bl., C29a
      - constr.bl., C29b
    - Groot Natoena.Zuidblad, 1906; C30a-C30c2; Schaal 75.00
      Schip: Opn.v.Doorn c in 2
      - min.bl., C30a
      - landverkenning, C30b
      - constr.bl., C30c1
      - constr.bl., C30c2
    - Groot Natoena.Noordwestblad, 1906; C31a-C31b; Schaal 75.000
      Schip: Opn.v.Doorn b in 2
      - min.bl., C31a
      - constr.bl., C31b
    - Sedanau, 1906; C32a-C32c; Schaal 25.000
      - min.bl., C32a
      - peilschaalwaarn.in getijarchief 4eAfd. C4, C32b
      - constr.bl., C32c
    - Bindjei-rivier, min.bl., 1906; C33; Schaal 25.000
    - Onderzoek omgeving Pyramidaal-rotsen met detailkrt. Pyramidaalrotsen 1:10.000, 1907; C34a-C34b; Schaal 150.000
      Schip: Opn.v.Doorn a in 2
      - Blad 1, C34a
      - Blad 2, C34b
    - Hooiberg-Postillon.Midai, 1906; C36a-C36b; Schaal 100.000
      - min.bl., C36a
      - constr.bl., C36b
    - P.Midai 1:50.000; Tokong Boeroeng 1:10.000; P.Semioen 1:50.000; St.Petrus-eiland 1:20.000, 1906; C37a-C37b; Schaal verschillend
      - min.bl., C37a
      - constr.bl. Midai, C37b
    - Vaarwater z.kust Midai, 1927; C38; Schaal 5.000
      Schip: Canopus
    - Vaarwater naar Genting (Sedanau). Schetskaart, C39
  - Onderafdeling D: Tambelan-eilanden, D
    - Zuid Chinese Zee, blad I (zie ook D8), 1905-1906; D3a-D3b; Schaal 500.000
      - min.bl., D3a
      - constr.bl., D3b
    - Watas-eilanden, 1905-1906; D4a-D4c; Schaal 100.000
      - min.bl., D4a
      - peilschaalwaarn.in getijarchief 4e Afd. D4, D4b
      - constr.bl., D4b
      - Blad 3, D4c
    - Enige eilanden behorende tot de Tambelan en Watas-groep en enige nabijliggende eilanden, 1905-1906; D5a-D5b; Schaal 20.000
      - Blad 1, D5a
      - constr.bl., Ebeling en Gesine Bronsbeek, D5b
    - Tambelan-eilanden, 1906; 1862; D6a-D6c; Schaal 75.000
      Schip: Opn.v.Doorn Schip: Rifleman
      - Blad 1, D6a
      - peilschaalwaarn.in getijarchief 4e Afd. D2, D6b
      - constr.bl., D6c
    - Victory E. en Barren E., 1907; D7a-D7b; Schaal 100.000
      - min.bl., D7a
      - constr.bl., D7b
    - Aanv.blad Zuid Chinese Zee. Blad I, min.bl., 1907; D8; Schaal 500.000
    - Tambelan-en Badaseilanden, D9a-D9b; Schaal 200.000
      Opgenomen/samengesteld: Hydr.Bureau a in 2
      - Blad 1, 1907, D9a
      - verm.tekening (hierbij een klein los stuk), 1925, D9b
    - Rifonderzoek Tambelan Ei., 1928; D10a-D10b; Schaal 25.000
      - min.bl., D10a
      - constr.bl., D10b
  - Onderafdeling E: Zuid Natoena-eilanden, E
    - Naloe en Semboeni-riffen, 1904-1905; E3a-E3c; Schaal 98.116
      - min.bl., E3a
      - peilschaalwaarn., E3b
      - constr.bl. 1:200.000, E3c
    - Soebi, 1905; E4a-E4c; Schaal 75.000
      - min.bl., E4a
      - watergetijden in getijarchief 4e afdeling E6, E4b
      - constr, bl., E4c
    - Pandjang en Serasan en oml. eil., 1904-1905; E5a-E5b; Schaal 75.000
      - min.bl., E5a
      - constr.bl., E5b
    - Royalist Haven (Serasan), 1905; E6a-E6c; Schaal 25.000
      - min.bl., E6a
      - peilschaalwaarn. in getijarchief 4e Afd.E2, E6b
      - constr.bl., E6c
    - Onderzoek naar vermeende ondiepte beN.Serasan, 1938; E7; Schaal 10.000
      Schip: G.S.S.Deneb
    - Vaarwater bij het eiland Pandjang, 1904; E10; Schaal 48.500
  - Onderafdeling F: Gaspar-straten, F
    - Gasparstraten, F2a-F2c; Schaal 200.000
      Opgenomen/samengesteld: Hydr.Bureau
      - Blad 1, 1907, F2a
      - vermeterde tekening, 1925, F2b
      - tekening voor uitgave 1946, 1941, F2c
    - Westkust Billiton. Selioe tot Sebongkok, F3a-F3b; Schaal 50.000
      Opgenomen/samengesteld: Hydr.Bureau a +b in 2
      - Blad 1, 1910, F3a
      - vermeterde Krt., 1924, F3b
    - Routen der vliegtuigen bij het zoeken naar riffen beNo.Banka, 1922; F4; Schaal 1.000.000
      Opgenomen/samengesteld: Dalhuisen Schip: Tijd.opn.vtg. Eridanus, Orion
    - Onderzoek ondiepten in Gaspar-straten, 1930; F5a-F5c; Schaal 50.000
      Opgenomen/samengesteld: Knijff Schip: Orion
      - min.bl., F5a
      - constr.bl., F5b
      - ondiepte bij Selemar, F5c
    - Onderzoek riffen bij Ondiepwater-eiland, 1930; F6a-F6b; Schaal 25.000
      Opgenomen/samengesteld: Kniff Schip: Orion
      - min.bl., F6a
      - constr.bl., F6b
    - Gasparstraten, namen, 1875; F7a-F7c; Schaal ?
      Schip: Hydrograaf
      - W.kust Billiton, F7a
      - Z.kust, F7b
      - copie oude namenkaart Billiton, F7c
    - Oostkust Banka. N.kust Lepar, a.min.bl., 1937-38; F8a; Schaal 50.000
      Opgenomen/samengesteld: van Asbeck Schip: W.Snellius
    - Gasparstraten, NWkust Lihat, 1934; F9; Schaal 50.000
      Opgenomen/samengesteld: Tissot v.Patot Schip: W.Snellius
    - Gasparstraten, lodingen voor telegraafkabel, 1902; F10; Schaal 200.000
      Schip: G.S.S.Snip
    - Gasparstraten, bl.I, Zuidkust Lepar, 1933-34; F11; Schaal 50.000
      Opgenomen/samengesteld: Tissot v.Patot Schip: Willebrord Snellius
    - Gasparstraten, bl.II, Straat Macclesfield, 1933-34; F12; Schaal 50.000
    - Gasparstraten, bl.III, Rede Tjelaka (met landverkenning), 1933-34; F13; Schaal 25.000
    - Gasparstraten, bl.IV, Clement-en Stolze straat, 1933-34; F14; Schaal 50.000
    - Gasparstraten, bl.V, Vaarwaters n. Tandjoeng Pandan, 1933-34; F15; Schaal 50.000
    - Gasparstraten, bl.VI, Rede Tandjoeng Pandan, tevens gedregde toegangsgeul, 1933-34; F16; Schaal 12.500
    - Herbeloding drempel rede Tandjoeng Pandan, 1935; F16a; Schaal 12.500
    - Gasparstraten, bl.VII, Straat Mendanau. Noordblad, 1933-34; F17; Schaal 25.000
    - Gasparstraten, bl.VIII, Straat Nasik, 1933-34; F18; Schaal 20.000
    - Gasparstraten, bl.IX, Straat Mendanau.Middenblad, 1933-34; F19; Schaal 25.000
    - Ondiepwater-eiland, 1875-1876; F23; Schaal 26.400?
      Opgenomen/samengesteld: Hydrograaf
    - Reven beZ. de Gasparstraten, 1877; F24; Schaal 50.000
    - Enige lodingen beW. Selioe, 1880; F27; Schaal 100.000
    - Verschillende kleine opnemingen W.kust Billiton, 1929; F29a-F29b; Schaal 75.000
      - constr.bl., F29a
      - Blad 1, F29b
    - Selak Nasik (Mendanau), 1929; F30a-F30b; Schaal 25.000
      - min.bl., F30a
      - constr.bl., F30b
    - Langkoeas (Billiton), 1929; F31a-F31b; Schaal 50.000
      - min.bl., F31a
      - constr.bl., F31b
    - Zadeleiland en nabijliggende eilanden, netkaart, 1875; F35; Schaal 50.000
    - I Gasparstraten. Lodingen beW. Langkoeas. II Gasparstraten. Lodingen NW. v. Lima Eiln., 1938; F36; Schaal 50.000
      Opgenomen/samengesteld: Troost Schip: Tydeman
    - S.ingang straat Mendanau, 1938; F37; Schaal 50.000
      Opgenomen/samengesteld: v.Asbeck Schip: W.Snellius
    - N.ingang straat Mendanau. Dregblad, N.zijde Stolze Straat.Dregblad; 1938 en vroeger; F38; Schaal 50.000; Schaal 75.000
    - NW.kust billiton. Dregminuutblad, 1936; F38a; Schaal 75.000
      Schip: G.S.S.Eridanus
    - BeS.Rede Tandjong Pandan, 1938; F40; Schaal 12.500
    - Onderzoek naar Mississippi-rif beN.Gaspar, 1906; F44; Schaal 200.000
    - Onderzoek naar Mississippi, Parajoy en Ismir-riffen, 1907; F45a-F45b; Schaal 100.000
      - min.bl., F45a
      - constr.bl., F45b
    - Lodingen nabij Tg.Bienga, 1881; F46a-F46b; Schaal 200.000
      - Blad 1, F46a
      - Blad 2, F46b
    - Lodingen nabij Tg.Bienga, 1881; F47; Schaal 200.000
    - Onderzoek Dido-rif, 1907; F48a-F48b; Schaal 100.000
      - min.bl., F48a
      - constr.bl., F48b
    - N.Kust Billiton tot Boeding, 1876; F49a-F49b; Schaal 50.000
      - Blad 1, F49a
      - Blad 2, F49b
    - Riffen beN.Sidjoek en rif NW van Siantoe, F51; Schaal 10.000
    - Billiton N.Kust.Baai van Boeding, 1934; F52; Schaal 25.000
    - Billiton N.Kust. Soengai Boeding, 1934; F53; Schaal 10.000
    - Westkust Billiton, Tg.Bienga. tot Tg.Koeboe, 1875; F54a-F54b; Schaal 25.000
      Schip: Hydrograaf (a. en b. zijn nagenoeg dezelfde tekeningen)
      a + b in 2
      - Blad 1, F54a
      - Blad 2, F54b
    - Rede Tjeroetjoep, 1872; F56a-F56b; Schaal 50.000
      Schip: Stavoren
      - Blad 1, F56a
      - Blad 2, F56b
    - Westkust Billiton, Vaarwaters naar Tandjoeng Pandan, F58a-F58c
      - Blad 1, 1906, F58a; Schaal 50.000
        Opgenomen/samengesteld: Hydr.B.'s-Gravenh.
      - correctieblad: Rede Tandjoeng Pandan, 1910, F58b; Schaal 20.000
      - vermeterde Kaart, 1924, F58c
    - Noordelijk gedeelte van het binnenvaarwater naar Tandjoeng Pandan, 1875; F61; Schaal 50.000
    - Vaarwater naar Tandjoeng Pandan tussen de bakens, 1919; F65; Schaal ?
      Opgenomen/samengesteld: K.P.M.
    - Rede bij Tg.Roe en Selat Mado, 1861-1862; F67a-F67b
      Schip: Samarang a in 2
      - Blad 1, F67a; Schaal 15.000
      - Blad 2, F67b; Schaal 30.000
    - Vaarwater naar de rede van Tg.Roe, 1867; F70a-F70c
      Schip: Reinier Claeszen c in 2
      - min.bl., F70a; Schaal 30.000
      - triangulatieblad, F70b; Schaal 100.000
      - calque min.blad met een ander net, F70c
    - Selioe en omgeving, 1875; F72a-F72b; Schaal 25.000
      - Blad 1, F72a
      - Blad 2, F72b
    - Onderzoek rif op de Zuidkust van Billiton, 1914; F76a-F76b; Schaal 25.000
      Schip: Opn.Sumbawa
      - min.bl., F76a
      - constr.bl., F76b
    - Net der grote triangulatie der Gasparstraten, 1872; F81; Schaal ?
    - Vaarwater beZ.Banka, constr.bl., 1878; F82; Schaal 100.000
      Schip: Hydrograaf F82 in 2
    - Ondiepwater-eiland, constr.bl., 1874-1876; F83; Schaal 25.000
    - N.lijk gedeelte Gasparstraten, constr.bl., 1876; F84; Schaal 75.000
      Schip: Hydrograaf F84 in 2
    - Straat Nassie, constr.bl., 1874-1876; F85; Schaal 25.000
    - N.lijk gedeelte Gasparstraten, constr.bl., 1874-1876; F86a-F86b; Schaal 100.000
      - Blad 1, F86a
      - Blad 2, F86b
    - N.Kust Billiton, constr.bl., 1874-1876; F87; Schaal 75.000
      Schip: Hydrograaf F87 in 2
    - Z.gedeelte Gasparstraten, constr.bl., 1874-1876; F88; Schaal 75.000
      Schip: Hydrograaf F88 in 2
    - W.zijde Selioe, constr.bl., 1874-1876; F89; Schaal 25.000
      Schip: Hydrograaf F89 in 2
    - O.zijde Selioe en ZW.zijde, Billiton, constr.bl., 1874-1876; F90; Schaal 25.000
      Schip: Hydrograaf F90 in 2
    - Z.lijk gedeelte Gasparstraten, constr.bl., 1874-1876; F91; Schaal 100.000
      Schip: Hydrograaf F91 in 2
    - Gasparstraten. BeN. en BeNW. Liat. Dregblad, 1939; F92; Schaal 100.000
      Opgenomen/samengesteld: Gezagh.C.Blok Schip: Eridanus
    - Gasparstraten. BeN.Liat, a.min.bl., 1939; F93a; Schaal 100.000
      Opgenomen/samengesteld: Gezagh. C. Blok Schip: Eridanus
    - SW.Kust Billiton, a.min.bl., 1938; F94a; Schaal 50.000
      Opgenomen/samengesteld: Gezagh.C.Troost Schip: Tydeman
    - BeW.Ondiepwater-eiland. Lodingen, a.min.bl., 1939; F95a; Schaal 50.000
      Opgenomen/samengesteld: Gezagh. C. Blok Schip: Eridanus en Hydrograaf
    - Stolze Straat. S.deel, a.min.bl., 1939; F96a; Schaal 50.000
      Opgenomen/samengesteld: Gezagh. C. Troost Schip: Tydeman
    - Stolze Straat. S.lijke toegang en Zuidkust Billiton, a.min.bl., 1939; F97a; Schaal 50.000
      Opgenomen/samengesteld: Pardi Schip: Hydrograaf
    - Ondiepwater-eiland en omgeving, a.min.bl., 1939; F98a; Schaal 25.000
    - W.kust Billiton, Selat Nado. Toegang t.Tandj.Pandan, opn. 1920; opn. 1934; dreg 1936; F99; Schaal 25.000
    - Gasparstraten (waarin Selat Nado bewerkt uit zelfde gegevens als F99), F100; Schaal ±115.000
    - Gasparstraten 2º-06'- 2º-34' en 106º-50'-107º-10', F101; Schaal 100.000
  - Onderafdeling G: Straat Karimata, G
    - Astronomische plaatsbepalingen, G1; Schaal 500.000
      Opgenomen/samengesteld: Tadema
    - Lodingen voor telegraafkabel van Gasparstraten tot Pontianak, 1902; G2; Schaal 500.000
    - Karimata-eilanden, 1900; G3; Schaal 200.000
    - Oostkust Billiton, 1901/1924; G4a-G4c; Schaal 200.000
      - Blad 1, G4a
      - corr.blad, 1915, G4b
      - vorm.Mrt., G4c
    - Noordkust Billiton, Tg.Djemang tot Sidjoek, a.min.bl., 1935; G5a; Schaal 50.000
      Opgenomen/samengesteld: Knijff Schip: Zuiderkruis
    - Noordkust Billiton. Sidjoek tot Boedingbaai, 1935; G6aa-G6ab; Schaal 50.000
      - min.bl., G6aa
      - constr.bl., G6ab
    - Noordkust Billiton.Boedingbaai tot Tg.Boeroeng Mandi, a.min.bl., 1935; G6ba; Schaal 50.000
    - Soengei Manggar, 1880; G9; Schaal ?
    - NO.kust Billiton, min.bl., 1880; G14; Schaal 50.000
    - Momparang eilanden, min.blad (constructie blad zie G.326), 1881; G16; Schaal 100.000
    - Lodingenrond Smitrif, 1909; G18; Schaal 50.000; Schaal 200.000
      Schip: Opn. Lombok
    - Z.en O.kust van Billiton, 1884; G21a-G21b; Schaal 200.000
      - min.bl., G21a
      - constr.bl., G21b
    - Discovery-rif, 1884; G22; Schaal 20.000
    - Gosong Mampango of Discovery Oostbank, 1884; G23; Schaal 20.000
    - Karang Djoeroek of Lavenderrif, 1884; G24; Schaal 20.000
    - West Discovery-rif of Ajer Masin, 1884; G25; Schaal 20.000
    - Karang Batoeang of Cirencesterbank, 1884; G26; Schaal 20.000
    - Cirencester klip, 1884; G27; Schaal 20.000
    - Momparang-eilanden. Rifonderzoek, 1934; G29a-G29b; Schaal 75.000
      - min.bl., G29a
      - constr.bl., G29b
    - Oostkust Billiton.Tg.Boeroeng Mandi tot Manggar (Vaarwater naar Manggar), 1937; G30a-G30b; Schaal 25.000
      - min.bl., G30a
      - constr.bl., G30b
    - Oostkust Billiton, BeE.en beS.Manggar tot Tg. Medong, 1937; G31a-G31b; Schaal 50.000
      Opgenomen/samengesteld: Blok Schip: Hydrograaf
      - min.bl., G31a
      - constr.bl., G31b
    - Straat Karimata tussen Momparang- en Karimata-eilanden, 1884; G32a-G32b; Schaal 200.000
      - min.bl., G32a
      - constr.bl., G32b
    - Rede Manggar, 1937; G33a-G33b; Schaal 15.000
      - min.bl., G33a
      - constr.bl., G33b
    - Vaarwater naar Rede Manggar, Mei '48; G33c-G33d; Schaal 50.000
      Opgenomen/samengesteld: Verkerk Schip: Zuiderkruis
      - constr.bl., G33c
      - min.bl., G33d
    - Nieuwe monding S.Manggar, witdrukken Bill.Mij. in couvert, Dec. '39; G34; Schaal a. 10.000; Schaal b. 1.000
      Opgenomen/samengesteld: N.V.Billiton Mij. b in 2
    - SE.kust Billiton, a.min.bl., 1936-1937; G35a; Schaal 50.000
      Opgenomen/samengesteld: Troost Schip: Eridanus
    - Lodingen rond het eiland Koempoel (Bawal), 1863; G39; Schaal 66.733
      Schip: Bromo
    - Vaarwaters bij Sambarpunt (Copie van origineel), 1883; G40; Schaal 250.000
    - Straat Karimata, Noordgedeelte, min.bl.2 stukken, 1882; G45; Schaal 250.000
      Schip: Hydrograaf G45 in 2
    - Geul der Kandang Kerbo-rivier, 1895; G46; Schaal 10.000
      Schip: G.S.S.Djambi
    - Kandang Kerbo-en Ketapang-rivier, 1895; G47; Schaal 50.000
      Schip: G.S.SDjambi
    - Geul der Kandang-Karbau-rivier, 1910; G48; Schaal 10.000
      Schip: G.S.S.Nias
    - Mond Kandang Karbau-rivier, 1919; G49a-G49b; Schaal 10.000
      Schip: Tydeman
      - min.bl., G49a
      - constr.bl., G49b
    - Mond Matapang-rivier, 1919; G50a-G50b; Schaal 25.000
      Schip: Tyderman
      - min.bl., G50a
      - constr.bl., G50b
    - Rede Soekadana en mond Koembang-rivier, 1882; G51; Schaal 100.000
    - Geul der Koembang-rivier, 1894; G52; Schaal 100.000
    - Telok Noeri, 1924; G54; Schaal 100.000
      Schip: Pollux
    - Ingang S.Simpang, 1918; G55; Schaal 200.000
      Opgenomen/samengesteld: Havenm.Pontianak
    - Monden der Pawan Rivier (Kandang Karbau en Ketapang), 1953; G56a-G56b; Schaal 25.000
      Opgenomen/samengesteld: 2e Officier A.S. Korimans Bmasakti
      - min.bl., G56a
      - constructie bl., G56b
    - Karimata-eilanden, 1881; G57a-G57b; Schaal 100.000
      Schip: Hydrograaf a in 2
      - min.bl., G57a
      - constr.bl., G57b
    - Bergkaart West-Seroetoe, 1901; G58; Schaal 25.000
      Opgenomen/samengesteld: Onderinsp.beb.Kust-verl.& loodsw.in N.I.
    - Lodingen bij Steil eiland en Boean, 1884; G59; Schaal 100.000
    - Riffen in Straat Karimata, 1882; G60a-G60b
      - Blad 1, G60a; Schaal 200.000
      - Blad 2, G60b; Schaal 400.000
    - Karimata-eilanden, 1881; G61; Schaal 200.000
      Schip: Hydrograaf G61 in 2
    - Karimata-eilanden en Pelapis-eilanden met constructiebladen, 1929; G62a-G62bb
      - Karimata-eilanden, G62a; Schaal 100.000
      - Pelapis-eiln., G62b; Schaal 25.000
      - constr.bl. 1:100.000, G62ab
      - const.bl. 1:25.000, G62bb
    - Rif bij Kebatoe, Z.Kust Billiton. Zie ook F32-4e Afd., 1931; G63; Schaal 5.000
      Opgenomen/samengesteld: Luit.t/z Veldman Schip: Sumatra
    - BeO.Karimata (beNW Vogelnest E)Lodingslag, 1932; G64; Schaal 100.000